# 理财产品质押业务处理

提问人：zlh700326 时间：2020-03-30 08:05:16
麻烦各位，我请教一个问题：我公司在银行购买了 6 个月的理财产品（保本浮动收益），后又打成存单，质押给银行办理成承兑汇票。这个业务进行账务处理呵

回答人：chenyiwei
理财产品投资通常作为以公允价值计量且其变动计入损益的金融资产处理。后续将其质押给银行用于抵冲银行承兑汇票保证金，无需特殊会计处理，但需要在附注中披露该理财产品投资被质押的事实。